Inventaris van de archieven van het Nederlandse Gezantschap, later de Ambassade in Zwitserland te Bern en het Consulaat, later het Consulaat-Generaal in Zwitserland te Genève, 1955-1974
Nationaal Archief, Den Haag
3 Juridische aangelegenheden
4 Aangelegenheden van openbare orde, openbare zedelijkheid, openbare gezondheidszorg, openbare veiligheid, volkshuisvesting, leefmilieu
5 Waterstaat, verkeer en vervoer, verbindingen en elektronica
6 Economie, migratie, arbeid
7 Sociale aangelegenheden
8 Culturele en wetenschappelijke aangelegenheden, voorlichting
9 Staatkunde, landsverdediging, internationale organisaties
De benamingen van deze rubrieken, met bijbehorende nummers, zijn voor zover daar stukken van werden aangetroffen overgenomen in deze nieuwe toegang. Binnen deze indeling is, afhankelijk van de aanwezigheid van gerelateerde archiefbescheiden, een nader onderverdeling gemaakt al dan niet gebaseerd op de archiefcode.
Het codenummer is feitelijk een onderwerpsnummer. Dit betekent dat onder één onderwerp meerdere dossiers kunnen vallen die hetzelfde codenummer hebben. Voor het bepalen van de plaats van een archiefstuk binnen de inventaris is gekeken naar de code welke oorspronkelijk aan het archiefstuk is gegeven. Op basis van die code is het archiefstuk onder een rubriek geplaatst. Alleen in die gevallen waarin de gegeven code niet overeenkwam met de inhoud van het dossier, is deze code losgelaten en zijn de stukken geplaatst in de rubriek waar ze inhoudelijk thuis horen. De verschillende archiefstukken zijn zoveel mogelijk chronologisch geordend.
Aanwijzingen voor de gebruiker
Openbaarheidsbeperkingen
Deels openbaar, deels beperkt openbaar (A). Betreft inv.nr. 267.
Materiële beperkingen
Aanvraaginstructie
Openbare archiefstukken kunnen online worden aangevraagd en gereserveerd. U kunt dit ook via de terminals in de studiezaal van het Nationaal Archief doen. Om te kunnen reserveren dient u de volgende stappen te volgen:
U maakt een profiel aan op www.gahetna.nl, en logt vervolgens in
Via de archiefinventaris (alleen de beschrijvingen met rode nummers) selecteert u het gewenste archiefstuk door op de knop 'Reserveren' te klikken
In het volgende scherm geeft u aan op welke dag u het archiefstuk wilt inzien
Indien u zich bevindt in de studiezaal en een tafelnummer heeft ontvangen kunt u dit nummer vermelden. Als u geen tafelnummer heeft kunt u tafelnummer 777 laten staan
Vervolgens bevestigt u uw reservering door deze te versturen.
Verwant materiaal
Beschikbaarheid van kopieën
Bijlagen
Concordansen
Deze concordansen (omnummeringstabellen) verwijzen naar de archiefcode van het Ministerie van Buitenlandse Zaken en de inventarisnummers van de archieven van het Nederlands Gezantschap, later de Ambassade in Zwitserland te Bern en het Consulaat, later het Consulaat-Generaal in Zwitserland te Genève.
Het eerste gedeelte van de concordans verwijst naar de dossierinventaris van het archief van het Nederlands Gezantschap, later de Ambassade in Zwitserland te Bern over de periode 1955 - 1964
Het tweede gedeelte van de concordans verwijst naar de dossierinventaris van het archief van de Nederlandse Ambassade in Zwitserland te Bern over de periode 1965 - 1974
Het derde gedeelte van de concordans verwijst naar de dossierinventaris van het archief van de Nederlandse Ambassade in Zwitserland te Bern over de periode 1965 - 1974. Dit blok bevat enkel persoonsdossiers.
Het vierde gedeelte van de concordans verwijst naar de dossierinventaris van het archief van het Nederlands Consulaat, later Consulaat-Generaal in Zwitserland te Genève over de periode 1955 - 1964
Het vijfde gedeelte van de concordans verwijst naar de dossierinventaris van het archief van het Nederlands Consulaat-Generaal in Zwitserland te Genève over de periode 1965 - 1974
1. Concordans verwijzend naar het archief van het Nederlands Gezantschap, later de Ambassade in Zwitserland te Bern over de periode 1955 - 1964
131.2 32
153 31
281 39
313.21 61
313.23 55
313.23 56
313.23 57
313.23 58
313.23 59
313.23 60
334.5 63
335.6 50
335.6 51
725.2 150
80 153
813.30 154
2. Concordans verwijzend naar het archief van de Nederlandse Ambassade in Zwitserland te Bern over de periode 1965 - 1974
1
2
3
4
5
6
7
8
9
10
11
12
13
14
15
16
17
18
19
20
21
22
23
24
25
26
27
101 34
101 35
101 36
211 40
211 46
233 47
264 44
27 48
271.1 45
271.2 42
271.2 43
272 208
272 209
272 212
281.1 49
313.213 62
313.213 66
317.1 74
319 73
321.210.3 68
321.24 72
321.25 70
331.0 71
335.6 52
335.613 53
335.619 54
337 67
413.10 77
413.10 78
413.112.1 76
413.131 75
431.6 79
431.6 80
431.6 82
431.6 83
431.6 84
431.6 85
431.6 87
502 97
521.7 86
550 96
550.2 98
551 90
553.20 81
553.20 89
553.21 88
554.1 - 554.634 91
554.1 - 554.634 92
555.60 99
562 95
562.20 93
562.20 94
600 100
600 103
600 105
600 107
600 116
610.12 118
610.22 101
610.22 102
610.22 104
610.22 106
610.22 114
610.3 115
610.300 117
610.352 152
611.0 122
611.2 119
611.40 en 611.51 120
611.63 121
612.1 123
612.21 en 612.22 124
612.22 125
612.30 126
613.02 65
613.02 127
613.02 128
613.02 129
613.02 130
613.10 131
613.11 138
613.210.0 133
613.210.14 211
613.211.0 134
613.211.0 en 613.211.21 132
613.211.40 139
613.211.412 135
613.212.3 137
613.213.3 136
614.03 142
614.033 143
614.50 145
614.51 140
614.51 141
614.51 144
660 149
664.31 148
664.32 146
664.32 147
80 162
810 163
813.3 155
813.32 156
813.33 157
813.33 158
813.33 159
813.33 160
813.37 164
815.5 161
911 201
911 207
911.0 181
911.23 167
911.23 169
911.23 170
911.23 171
911.23 172
911.23 173
911.23 176
911.23 179
911.23 182
911.24 165
911.24 180
911.30 174
911.31 175
911.31 178
911.32 166
911.32 177
911.34 183
912.11 195
912.11 213
912.12 239
912.2 168
912.2 185
912.2 186
912.2 187
912.2 188
912.2 189
912.2 190
912.2 191
912.2 192
912.2 193
912.2 194
912.2 196
912.2 197
912.2 198
912.2 199
912.2 200
912.2 202
912.2 203
912.2 204
912.2 205
912.2 214
912.2 215
912.20 41
912.20 184
912.20 216
912.3 206
913.10 237
913.10 240
913.10 241
913.10 242
921.0 221
921.151 217
921.151 218
921.151 219
921.353 220
922 222
995 225
995 231
996 226
996 227
996 228
996 232
996 234
996 235
996 236
996 en 996.223 223
996.230 210
997 230
997 243
998 229
998 233
998 244
999 238
999.12 224
3. Concordans verwijzend naar het archief van de Nederlandse Ambassade in Zwitserland te Bern over de periode 1965 - 1974. Dit blok bevat enkel persoonsdossiers
151.1 33
317.1 69
613.210.14 108
613.210.14 109
613.210.14 110
613.210.14 111
613.210.14 112
613.210.14 113
730.1 151
4. Concordans verwijzend naar het archief van het Nederlands Consulaat, later Consulaat-Generaal in Zwitserland te Genève over de periode 1955 - 1964
245
246
247
248
249
250
256
257
151.0 260
270 261
270 262
273.3 267
313.21 272
313.22 271
334.6 273
600 276
610.11 275
612.21 277
613.214.14 274
724 278
911.33 281
5. Concordans verwijzend naar het archief van het Nederlands Consulaat-Generaal in Zwitserland te Genève over de periode 1965 - 1974
251
252
253
254
255
270 263
270 264
270 265
270 266
270 268
270 269
270 270
810 280
817.33 279
996.7 282
Beschrijving van de series en archiefbestanddelen
- GEZANTSCHAP / AMBASSADE ZWITSERLAND, I.
  - Algemeen, 0.
    - Agenda' s van ingekomen en uitgegane stukken., 1965 - 1974; 1-17; 17 delen
      - 1965 jan. 04 - 1965 nov. 10 (t/m agendanr. 6425), 1
      - 1965 nov. 10 - 1966 juni 24 (t/m agendanr. 4582), 2
      - 1966 juni 24 - 1966 dec. 30, 3
      - 1967 jan. 03 - 1967 juni 02, 4
      - 1967 juni 05 - 1967 dec. 07 (t/m agendanr. 6144), 5
      - 1967 dec. 07 - 1968 juni 20 (t/m agendanr. 2912), 6
      - 1968 juni 20 - 1968 dec. 31, 7
      - 1969 jan. 03 - 1969 juli 31 (t/m agendanr. 3239), 8
      - 1969 juli 31 - 1970 mrt. 10, 9
      - 1970 mrt. 11 - 1970 okt. 12, 10
      - 1970 okt. 13 - 1971 juni 02 (t/m agendanr. 2097), 11
      - 1971 juni 02 - 1972 feb. 09, 12
      - 1972 feb. 10 - 1972 okt. 16 (t/m agendanr. 3773), 13
      - 1972 okt. 16 - 1973 juni 29 (t/m agendanr. 2254), 14
      - 1973 juni 29 - 1974 feb. 08 (t/m agendanr. 0576), 15
      - 1974 feb. 08 - 1974 okt. 03, 16
      - 1974 okt. 04 - 1974 dec. 31 (t/m agendanr. 5114), 17
    - Indexen op ingekomen en uitgegane open-, code- en telexberichten en brieven aan het Nederlandse Ministerie van Buitenlandse Zaken en vice versa (accusatiekaarten)., 1964 - 1974; 18-19; 2 pakken
      - 1964-1971, 18
      - 1972-1974, 19
    - Index op onderwerp, namen van personen en bedrijven, met verwijzing naar de oude archiefcode., [1961 - 1974]; 20-27; kaartsysteem
      - A - Burge., 20
      - Burgh - Gee., 21
      - Geh - Jaa., 22
      - Jac - Lee., 23
      - Lef - Perr., 24
      - Pers - Sier., 25
      - Siet - Vlek., 26
      - Vlem - Z., 27
    - Dossierinventarissen van het archief van het Nederlands Gezantschap, later de Ambassade in Zwitserland over de periode 1955 - 1974., [1995] - 1995; 28-30; 1 omslag en 2 stukken
      - Persoonsdossiers, [1955 - 1974], 28
      - Periode 1955 - 1964, 1975, 29; omslag
      - Periode 1965 - 1974, 1984 - 1995, 30
  - Organisatie, 1.
    - Stukken betreffende de overdracht van het archief van de Nederlandse consulaten in Zwitserland aan de ambassade., 1909 - 1965; 31-33; 1 pak en 2 omslagen
      - Algemeen, 1909 - 1961, 31; pak
      - Consulaat te Bern, 1945 - 1959, 32
      - Consulaten van de kantons Aargau, Luzern en Solothurn, 1964 - 1965, 33
    - Stukken betreffende het opstellen van rapporten met algemene en praktische gegevens over Zwitserland voor nieuwe medewerkers op een Nederlandse diplomatieke post (postrapporten)., 1963 - 1974; 34-36; 3 omslagen
      - Bern, 1965 - 1971, 34
      - Genève, 1972 - 1974, 35
      - Zürich, 1963 - 1972, 36
  - Protocol, 2.
    - Brief aan de Nederlandse consul in Bern betreffende het overlijden van de vice-consul, C.J. Bücher, en de opheffing van het Nederlands Vice-Consulaat te Luzern., 1950; 37; 1 stuk
    - Stukken betreffende de terugroeping van de militairattaché van Tsjecho-Slowakije op verzoek van Zwitserland., 1955; 38; 1 omslag
    - Stukken betreffende de verheffing van het Nederlands Gezantschap in Zwitserland tot een ambassade., 1957; 39; 1 omslag
    - Stukken betreffende het niet deelnemen aan de receptie van de Russische ambassadeur ter gelegenheid van de viering van de capitulatie van Duitsland in 1945., 1965; 40; 1 omslag
    - Stukken betreffende de mutaties in het corps diplomatique in Zwitserland., 1965 - 1966; 41; 1 omslag
    - Stukken betreffende aangelegenheden met betrekking tot het Nederlands Koninklijk Huis., 1965 - 1971; 42-45; 4 omslagen
      - Verloving en huwelijk van prinses Beatrix, 1965 - 1967, 42
      - Huwelijk van prinses Margriet, 1966 - 1967, 43
      - Prins Bernhard. 1967 - 1971, 44-45
        - Toekenning van de Nansen medaille, 1967 - 1971, 44
        - Vieren van de zestigste verjaardag, 1971, 45
    - Stukken betreffende het herdenken van de Nederlandse gevallenen in de Tweede Wereldoorlog., 1965 - 1974; 46; 1 omslag
    - Stukken betreffende het beantwoorden van Kamervragen inzake ceremonieel bij de deelname van niet-erkende landen aan internationale wedstrijden in Zwitserland., 1967; 47; 1 omslag
    - Stukken betreffende het huwelijk van kroonprins Hans Adam van het Koninklijk Huis van Liechtenstein., 1967; 48; 1 omslag
    - Stukken betreffende de vorming in Zwitserland van een comité diplomatique van de permanente vertegenwoordigers., 1968 - 1972; 49; 1 omslag
  - Juridische aangelegenheden, 3.
    - Stukken betreffende de deelname van Zwitserland aan verdragen en overeenkomsten inzake eigendomsrechten., 1942 - 1974; 50-54; 1 pak en 4 omslagen
      - Universele conventie voor auteursrechten, 1942 - 1956, 50
      - Unieverdrag voor industriële eigendom, 1945 - 1964, 51; pak
      - Ontwerpverdrag voor een Europees octrooirecht, 1963 - 1967, 52
      - Overeenkomsten inzake het internationaal depot van tekeningen of modellen van nijverheid, 1966 - 1974, 53
      - Europees Octrooiverdrag, 1969 - 1972, 54
    - Stukken betreffende de aangelegenheden met betrekking tot de Tweede Wereldoorlog., 1950 - 1971; 55-62; 8 omslagen
      - Verzoeken om inlichtingen in verband met de ontvijanding van personen. 1950 - 1951, 55-56
        - C. P. Th.L. Deichmann, 1950 - 1951, 55
        - I.L. Guggenheim - Simon, 1951, 56
      - Behandelen van verzoeken om inlichtingen inzake de liquidatie van vijandelijk vermogen van personen. 1953 - 1955, 57-58
        - A.M.A.H. von Frisching - von Reck, 1953 - 1955, 57
        - Prins Adalbart F.B.V. von Preussen en prinses Adelheid E.K.M.E. von Sachsen, 1954, 58
      - Onderzoek naar de nationaliteit van personen. 1954 - 1956, 59-60
        - K. von Ganting-Eisele, 1954, 59
        - J.H.A. Roskamp, 1956, 60
      - Behandelen van oorlogsschadeclaims van Nederlanders. 1958 - 1971, 61-62
        - Claims voor schadeloosstelling van het wegvoeren van huisraad wegens de nazivervolging, 1958, 61
        - Claim tegen de Sovjet-Unie inzake de nationalisatie in 1939 van het bezit van W.S. Pelzer in Estland, 1961 - 1971, 62
    - Stukken betreffende de regelingen van Zwitserland voor onderhoudsplicht en alimentatieplicht bij echtscheiding., 1951 - 1953; 63; 1 pak
    - Stukken betreffende de vorderingen van Nederland en België op Duitsland in het kader van het Accoord van Washington., 1955 - 1956; 64; 1 omslag
    - Stukken betreffende het behandelen van schadeclaims van Nederlanders tegen Indonesië., 1963 - 1969; 65-66; 2 omslagen
      - Schadeclaims in verband met de nationalisatie van Nederlandse eigendommen, 1963 - 1969, 65
      - Schadeclaims in verband met het verlies van bezittingen ten gevolge van de soevereiniteitsoverdracht in 1949 tussen Nederland en Indonesië, 1966, 66
    - Stukken betreffende het Verdrag van Conciliatie, Gerechtelijke Regeling en Arbitrage tussen Zwitserland en andere landen., 1965 - 1966; 67; 1 omslag
    - Stukken betreffende de nationaliteit van Zwitserse vrouwen gehuwd met een Nederlander., 1965 - 1971; 68; 1 omslag
    - Stukken betreffende de voorrechten en immuniteiten van buitenlandse diplomatieke vertegenwoordigingen in Zwitserland., 1965 - 1973; 69; 1 omslag
    - Stukken betreffende het houden van een referendum in Zwitserland inzake de eigendom van grond., 1967; 70; 1 omslag
    - Stukken betreffende de weigering van inschrijving van adellijke titels van buitenlanders bij de burgerlijke stand., 1968; 71; 1 omslag
    - Stukken betreffende de wijziging van het Wetboek van Strafrecht inzake de bescherming van de persoonlijke levenssfeer., 1969; 72; 1 omslag
    - Stukken betreffende de toetreding van Zwitserland tot de Europese Conventie van de Rechten van de Mens., 1969 - 1974; 73; 1 omslag
    - Stukken betreffende de overeenkomst tussen Nederland en Zwitserland inzake de status van de leden van de Nederlandse delegatie naar de tweede fase van de Conferentie voor Veiligheid en Samenwerking in Europa., 1973 - 1975; 74; 1 omslag
  - Aangelegenheden van openbare orde, openbare gezondheidszorg, 4.
    - Stukken betreffende de toelating en vestiging van Nederlanders in Zwitserland., 1935 - 1974; 75; 1 pak
    - Stukken betreffende de wijziging van verdragen van Zwitserland met andere landen inzake grensverkeer., 1957 - 1974; 76-78; 3 omslagen
      - Benelux. 1957 - 1966, 76-77
        - Overeenkomst inzake vluchtelingen en het verkeer van zeelieden, overeenkomst inzake zeemansboekjes en overeenkomst inzake afschaffing van visa voor vluchtelingen, 1957 - 1965, 76
        - Overeenkomst inzake verkeer wederzijdse onderdanen, 1964 - 1966, 77
      - Oostenrijk, 1974, 78
    - Stukken betreffende de bestrijding van de schade aan het milieu in Zwitserland., 1967 - 1974; 79; 1 omslag
    - Stukken betreffende de wijziging bij volkstemming van de Grondwet inzake de bescherming van dieren in Zwitserland., 1973; 80; 1 omslag
  - Verkeer en vervoer, verbindingen, 5.
    - Stukken betreffende scheepvaartaangelegenheden., 1963 - 1974; 81-89; 2 pakken en 7 omslagen
      - Algemeen, 1963 - 1969, 81
      - Internationale Commissie ter Bescherming van de Rijn. 1963 - 1974, 82-87
        - Algemeen. 1963 - 1974, 82-85
          - 1963-1970, 82; pak
          - 1971, 83
          - 1972, 84; pak
          - 1973-1974, 85
        - Verbetering en onderhoud, 1964 - 1972, 86
        - Voorzitterschap, 1971 - 1974, 87
      - Centrale Commissie voor de Rijnvaart, 1964 - 1969, 88
      - Schweizerische Reederei A.G, 1965 - 1966, 89
    - Verslag van de diplomatieke conferentie, belast met de inwerkingstelling van de Berner Spoorwegverdragen inzake het vervoer van goederen en het vervoer van reizigers en bagage van 27 - 29 april te Bern., 1964; 90; 1 stuk
    - Stukken betreffende de luchtvaartaangelegenheden van Zwitserland., 1964 - 1974; 91-92; 1 pak en 1 omslag
      - Algemeen, 1964 - 1974, 91; pak
      - Vliegongevallen, 1965 - 1971, 92
    - Stukken betreffende de organisatie en ontwikkeling van media in Zwitserland., 1964 - 1974; 93-94; 2 omslagen
      - Houding inzake piratenzenders, 1964 - 1973, 93
      - Radio en televisie, 1965 - 1974, 94
    - Stukken betreffende de deelname van Zwitserland aan de International Telecommunications Satellite Consortium (INTELSAT)., 1965 - 1971; 95; 1 omslag
    - Stukken betreffende de houding van Zwitserland inzake de gevolgen van het vervoersplan van de minister van Verkeer van Duitsland., 1968; 96; 1 omslag
    - Stukken betreffende de verkeersbesprekingen tussen Nederland en Zwitserland., 1969 - 1971; 97; 1 omslag
    - Stukken betreffende de financiering van de verkeers- en vervoersvoorzieningen in Zwitserland., 1972; 98; 1 omslag
    - Stukken betreffende de deelname van Zwitserland aan de ruimtevaartprojecten Skylab en L3S., 1973; 99; 1 omslag
  - Economie, arbeid, 6.
    - Economie, 6.1.
      - Algemeen, 6.1.1.
        - Stukken betreffende de economische betrekkingen van Zwitserland met andere landen., 1962 - 1973; 100-104; 5 omslagen
          - Nederlandse Antillen, 1962 - 1969, 100
          - Pakistan, 1966 - 1969, 101
          - Sovjet-Unie, 1965 - 1973, 102
          - Verenigde Staten, 1968, 103
          - West-Duitsland, 1965, 104
        - Stukken betreffende de ontwikkeling van de export van Zwitserland., 1964 - 1965; 105; 1 pak
        - Stukken betreffende regeringsverslagen inzake het economisch beleid van Zwitserland., 1964 - 1973; 106; 1 pak
        - Stukken betreffende de ontwikkeling van het conjunctuurbeleid van Zwitserland., 1964 - 1974; 107; 1 pak
        - Stukken betreffende de werkzaamheden van de Nederlandse Kamer van Koophandel in Zwitserland., 1964 - 1974; 108-113; 2 pakken en 4 omslagen
          - Werving van leden, 1964 - 1965, 108
          - Betrekkingen met de Economische Voorlichtingsdienst in Nederland, 1965, 109
          - Samenwerking met de Zwitserse organisatie voor bevordering van de handel (OSEC), 1965, 110
          - Plaats van Zwitserland binnen de Europese economische integratie, 1966 - 1971, 111; pak
          - Toekomst van de kamer vanwege de bezuinigingen door de Nederlandse regering, 1972, 112
          - Vergaderingen, 1974, 113; pak
        - Stukken betreffende de visie van Zwitserland op het handelsverdrag van het Verenigd Koninkrijk met Ierland., 1965 - 1966; 114; 1 omslag
        - Stukken betreffende de technische en wetenschappelijke samenwerking van Zwitserland met andere landen., 1965 - 1972; 115; 1 omslag
        - Stukken betreffende de planning op langere termijn inzake de economische groei van Zwitserland., 1966 - 1968; 116; 1 pak
        - Stukken betreffende het ontwikkelingshulpbeleid van Zwitserland., 1966 - 1974; 117; 1 pak
        - Stukken betreffende de activiteiten van de Zwitserse organisatie voor de bevordering van de handel (OSEC)., 1968 - 1973; 118; 1 omslag
      - Geld-, bank- en beurswezen, 6.1.2.
        - Stukken betreffende de bevordering van het sparen en de bezitsvorming door particulieren in Zwitserland., 1964 - 1965; 119; 1 pak
        - Stukken betreffende de ontwikkeling van het muntwezen in Zwitserland., 1965 - 1971; 120; 1 omslag
        - Stukken betreffende het houden van toezicht op de beleggingsfondsen in Zwitserland., 1965 - 1971; 121; 1 omslag
        - Stukken betreffende de ontwikkelingen in het bankwezen van Zwitserland., 1966 - 1971; 122; 1 omslag
      - Openbare geldmiddelen, 6.1.3.
        - Stukken betreffende de begrotingen van Zwitserland over de jaren 1966 - 1974., 1965 - 1974; 123; 1 pak
        - Stukken betreffende de belastingaangelegenheden van Zwitserland., 1965 - 1974; 124-125; 1 pak en 1 omslag
          - Algemeen, 1965 - 1973, 124
          - Verdragen ter voorkoming van dubbele belasting tussen Zwitserland en diverse landen, 1966 - 1974, 125; pak
        - Stukken betreffende de houding van Zwitserland inzake de consolidatie van de schulden van Chili., 1974; 126; 1 omslag
      - Goederen, 6.1.4.
        - Stukken betreffende schadevergoedingsregelingen van Zwitserland met diverse landen in verband met nationalisaties van Zwitserse eigendommen., 1951 - 1974; 127-130; 4 omslagen
          - Chili, Cuba, Polen en Tsjecho-Slowakije, 1966 - 1973, 127
          - Hongarije, 1973 - 1974, 128
          - Oost-Europese landen, 1966 - 1968, 129
          - Roemenië, 1951 - 1969, 130
        - Stukken betreffende de verwerving van onroerend goed in Zwitserland door buitenlanders., 1960 - 1974; 131; 1 omslag
        - Stukken betreffende het wijzigen van de invoerheffingen door Zwitserland., 1963 - 1974; 132; 1 omslag
        - Stukken betreffende de reactie van de Nederlandse ambassadeur in Zwitserland op het verslag van de interdepartementale Werkgroep Buitenlandse Dienst, Economische Informatie en Exportbevordering., 1966 - 1967; 133; 1 omslag
        - Stukken betreffende de ontduiking van de boycot tegen Rhodesië door Zwitserland., 1966 - 1969; 134; 1 omslag
        - Stukken betreffende de betrekkingen van Zwitserland met Oostenrijk., 1968 - 1969; 135
        - Stukken betreffende de smokkel van wapens door de Zwitserse firma Bührle naar Nigeria., 1968 - 1969; 136; 1 omslag
        - Stukken betreffende de steunmaatregelen van Zwitserland ten behoeve van de export van kapitaalgoederen., 1969; 137; 1 omslag
        - Stukken betreffende een wijziging van de Wet op de Ruimtelijke Ordening in Zwitserland., 1969 - 1975; 138; 1 omslag
        - Stukken betreffende de maatregelen van Zwitserland tegen een marktverstoring., 1972; 139; 1 omslag
      - Productie en consumptie, 6.1.5.
        - Stukken betreffende de handelsbetrekkingen van Zwitserland met andere landen., 1966 - 1974; 140-141; 2 omslagen
          - Nederland, 1966 - 1974, 140
          - Sovjet-Unie, 1968 - 1969, 141
        - Stukken betreffende de bepalingen van Zwitserland inzake fusies en overname van bedrijven., 1968 - 1969; 142; 1 omslag
        - Stukken betreffende de werving van Zwitserse bedrijven voor vestiging in Nederland., 1968 - 1971; 143; 1 pak
        - Stukken betreffende Pogingen van Nederland en de partnerlanden van het Airbus 300 project om Zwitserland te interesseren voor de aankoop van het vliegtuig., 1973 - 1974; 144; 1 omslag
        - Stukken betreffende de rol van Zwitserland inzake het internationaal energieprogramma., 1974; 145; 1 pak
    - Arbeid, 6.2.
      - Stukken betreffende de buitenlandse arbeidskrachten in Zwitserland., 1964 - 1974; 146-148; 3 omslagen
        - Positie en de activiteiten van Italiaanse arbeidskrachten, 1964 - 1967, 146
        - Beperking van de aantallen buitenlandse arbeidskrachten, 1964 - 1974, 147
        - Leidraad voor Nederlanders die in Zwitserland willen werken, 1967 - 1974, 148
      - Stukken betreffende de mutaties in aantallen arbeidskrachten per sector in Zwitserland., 1973 - 1974; 149; 1 omslag
  - Sociale aangelegenheden, 7.
    - Stukken betreffende de reciprociteit inzake armlastige Zwitsers in Nederland en vice versa., 1964; 150; 1 omslag
    - Stukken betreffende de verdragen van Zwitserland met andere landen inzake sociale zekerheid., 1965 - 1970; 151; 1 omslag